【裁判字號】    98,聲,1600
【裁判日期】    990122
【裁判案由】    返還提存物
【裁判全文】
臺灣桃園地方法院民事裁定              98年度聲字第1600號
聲  請  人  中國信託商業銀行股份有限公司
法定代理人  乙○○○○
相  對  人  甲○○
上列當事人間聲請返還提存物事件，本院裁定如下：
    主  文
本院九十四年度存字第三一○九號提存事件聲請人所提存之擔保
金新台幣貳拾萬元（中央政府建設公債九十三年度甲類第七期債
票，債票代號：A 九三一○七，面額新台幣貳拾萬元一張），准
予返還。
    理  由
一、本件聲請人業依銀行法及金融機構合併法規定，於民國96年
    9月8日合併花蓮區中小企業銀行股份有限公司（下稱花蓮企
    銀），聲請人為合併後之存續公司，依法概括承受花蓮企銀
    之權利義務，有聲請人提出之行政院金融監督管理委員會96
    年7月26日金管銀(六)字第09600285840號函在卷可稽，是以
    原屬花蓮企銀之權利義務，自應由聲請人繼續享有或負擔，
    合先敘明。
二、本件聲請意旨略以：聲請人前遵本院94年度裁全字第4925號
    假扣押裁定，以本院94年度存字第3109號提存事件提存面額
    新台幣（下同）200,000 元之中央政府建設公債93年度甲類
    第7 期債票1 張（債票代號：A93107）為相對人供擔保後，
    聲請對相對人為假扣押，經本院以94年度執全字第2532號事
    件受理執行在案。嗣因執行標的於本院95年度執字第8796號
    強制執行事件拍定，聲請人遂撤回前開假扣押執行事件。茲
    因訴訟程序業已終結，供擔保之原因消滅，聲請人已定20日
    期限催告相對人行使權利而未行使，並經本院送達98年度聲
    字第1025號通知行使權利函在案。為此，聲請人爰依104 條
    第1 項第3 款之規定，聲請本院裁定准許返還提存物，並提
    出本院94年度存字第3109號提存書、94年度裁全字第4925號
    民事裁定、96年8 月2 日桃院木執95年執一字第8796號民事
    執行處函、94年9 月6 日桃院興執94年執全一字第2532號民
    事執行處函、98年7 月16日桃院永94執全一字第2532號民事
    執行處函、98年度聲字第1025號通知行使權利函、行政院金
    融監督管理委員會96年7 月26日金管銀（六）字第09600285
    840 號函（以上皆為影本）各1 份為證。
三、按訴訟終結後，供擔保人聲請法院通知受擔保利益人於一定
    期間內行使權利並向法院為行使權利之證明而未證明者，法
    院應依供擔保人之聲請，以裁定命返還其提存物，民事訴訟
    法第104 條第1 項第3 款後段定有明文。又上開所謂「訴訟
    終結後」，宜從廣義解釋，包括撤銷假扣押、假處分裁定及
    其執行程序終結在內，最高法院90年度台抗字653 號裁定可
    資參照。
四、經查，聲請人主張之前揭事實，經本院依職權調閱94年度存
    字第3109號、94年度裁全字第4925號、94年度執全字第2532
    號、98年度聲字第1025號、95年度執字第8796號等本院卷宗
    核閱屬實。又相對人迄今並未行使權利之事實，有本院民事
    記錄科查詢簡答表2 紙、99年1 月5 日台北地方法院北院隆
    文查字第0990000022號函1 紙在卷可憑，且本院另函請相對
    人就本件提存物返還之聲請表示意見，相對人亦未回復。從
    而，本件聲請人返還提存物之聲請，核與民事訴訟法第104
    條第1 項第3 款規定相符，洵屬有據，應予准許。
五、依民事訴訟法第106 條準用第104 條第1 項第3 款，裁定如
    主文。
中    華    民    國    99    年    1     月    22    日
                  民事第一庭    法  官  郭俊德
以上正本係照原本作成
如對本裁定抗告須於裁定送達後10日內向本院提出抗告狀，並應
繳納抗告裁判費新台幣1,000 元。
中    華    民    國    99    年    1     月    26    日
                                書記官  黃澧

司法院資訊處製作；財團法人民間司法改革基金會備份。
